臺灣高等法院高雄分院刑事判決
上　訴　人　臺灣屏東地方法院檢察署檢察官
被　　　告　甲○○
上列上訴人因被告竊盜案件，不服臺灣屏東地方法院94年度易字
第334 號中華民國94年7 月29日第一審判決（起訴案號：臺灣屏
東地方法院檢察署94年度偵字第2274號），提起上訴 (移送併辦
案號: 台灣屏東地方法院檢察署94年度偵字第4484號)， 本院判
決如下：
    主  文
原判決關於甲○○部分撤銷。
甲○○共同連續攜帶兇器竊盜，處有期徒刑玖月。
    事  實
一、甲○○基於竊盜之概括犯意聯絡，於下列時、地為竊盜行為
    ：
    (一)甲○○與張高瑞 (已判決確定）共同意圖為自己不法之所
      有，於民國94年5 月5 日下午4 時許，由張高瑞攜帶其父
      親所有客觀上足以危害人之生命身體，依社會通常觀念可
      供兇器使用之老虎鉗一支，甲○○駕駛機車後載張高瑞，
      共同至丙○○位於屏東縣里港鄉○○村○○○段1221、
      1222地號之養蝦場內，以前開老虎鉗剪斷養蝦場內水池之
      水車馬達用電纜線約50公尺長（重約6 公斤）而竊取之，
      得手後將電纜線搬至屏東縣里港鄉○○村里○路11 號 之
      3 住處，二人再以電纜剪、小刀及剪刀等工具，削去電纜
      線之外皮，於同日下午6 時30分許，因張高瑞之母親發現
      報警而查獲，並扣得電纜剪、小刀、菜刀及剪刀各1 支。
    (二)甲○○與張高瑞 (已判決確定）共同意圖為自己不法之所
      有，於94年5 月11日10時許，甲○○駕駛機車後載張高瑞
      ，至屏東縣里港鄉塔樓村光明巷大利汽車保養廠旁，由甲○○下車搬運乙○○所有之汽車變速箱1 個至機車上而竊
      取之，2 人共同載運變速箱離去，嗣於94年5 月12日9時
      45分許，在屏東縣里港鄉○○村里○路成功檳榔攤旁，為
      警發覺形跡可疑而查獲。
    (三)甲○○於94年6 月2 日上午11時許，夥同王朝民 (另案移
      送偵辦)共 同意圖為自己不法之所有，共同駕機車到屏東
      縣里港鄉里○路158 巷1 號，竊取吳正雄所有之抽水馬達
      1 個 (價值新台幣1 萬2 千元)， 得手後，以250 元賤賣
      予經營舊貨商之張展銘 (警方另行處理)。
三、案經屏東縣警察局里港分局先後2 次報請臺灣屏東地方法院
    檢察署檢察官偵查起訴及移送併辦。
    理  由
一、訊據被告甲○○直承連續竊盜不諱，於警詢、偵查中及原審
    法院審理時，亦同此供承無異，核與被害人丙○○、乙○○
    指述，及共同正犯張高瑞、王朝民之供述情節相符，復有贓
    物認領保管單2 紙及照片11張附卷可稽，按被告之自白，非
    出於強暴、脅迫、利誘、詐欺、疲勞訊問、違法羈押或其他
    不當方法，且與事實相符者，得為證據，刑事訴訟法第 156
    第1 項定有明文。亦即被告之自白係出於自由意思，且與事
    實相符者，即有證據能力，本件被告迭次自白係出於自由意
    志，自得採為本件判決之基礎。又按被告以外之人（包括證
    人、鑑定人、告訴人、被害人及共同被告等）於審判外之陳
    述雖不符刑事訴訟法第159 條之1 至之4 等四條之規定，而
    經當事人於審判程序同意作為證據，法院審酌該言詞陳述或
    書面陳述作成時之情況，認為適當者，亦得為證據；當事人
    、代理人或辯護人於法院調查證據時，知有刑事訴訟法第
    159 條第1 項不得為證據之情形，而未於言詞辯論終結前聲
    明異議者，視為有前項之同意，刑事訴訟法第159 條之5 定
    有明文。本件證人被害人丙○○、乙○○及共同正犯張高瑞
    、王朝民之證述，當事人於本院審理時，已明示同意其充當
    本案之證據，本院審酌上開筆錄作成時，較無人情施壓或干
    擾，亦無不當取供之情形，認為以之作為本案之證據亦屬適
    當，是其於警詢、偵查中及原審之筆錄，自具有證據能力。
    本件上揭贓物認領保管單2 紙及照片11張，亦符合刑事訴訟
    法第159 條之4 第3 款規定文書之要件，為其他於可信之特
    別情況下所製作之文書。亦有證據能力，綜合上揭各證據資
    料研析，被告之自白核與事實相符，本件事證已明，被告犯
    行洵堪認定。
二、按刑法第321 條第1 項第3 款之攜帶兇器竊盜罪，係以行為
    人攜帶兇器竊盜為其加重條件，此所謂兇器，其種類並無限
    制，凡客觀上足對人之生命、身體、安全構成威脅，具有危
    險性之兇器均屬之，且祇須行竊時攜帶此種具有危險性之兇
    器為已足，並不以攜帶之初有行兇之意圖為必要（最高法院
    74年3 月19日刑庭總會決議參照）。查被告用以竊取電纜線
    之老虎鉗1 支，為客觀上足以危害人之生命身體，依社會通
    常觀念可供兇器使用之物，核被告二人事實欄「(一)」所為，
    係犯刑法第321 條第1 項第3 款之攜帶兇器竊盜既遂罪；事
    實欄「(二)」、「(三)」所為，係犯刑法第320 條第1 項之罪。
    事實欄「(一)(二)」部分，夥同張高瑞為之，事實欄「(三)」部分
    ，夥同王朝民為之，被告就上開竊盜行為，有犯意聯絡及行
    為之分擔，皆為共同正犯。被告前後3 次竊盜行為，時間緊
    接、觸犯構成要件相同之罪，為連續犯，依刑法第56條之規
    定，以加重竊盜犯行論以一罪，並加重其刑。檢察官雖僅就
    被告事實欄「(一)(二)」部分之犯罪行為起訴，餘者未於起訴書
    中敘及，但連續犯為裁判上一罪，檢察官就犯罪事實一部起
    訴，依刑事訴訟法第267 條規定，其效力及於全部，法院自
    屬有權全部審判。
三、原審為科刑之判決，固非無見，惟原判決對於屬起訴效力所
    及而未於起訴書中敘明之事實欄「(三)」部分，不及審酌，自
    有未洽，檢察官執此上訴並移送併辦，為有理由，且原判決
    確有前述可議之處，即屬無可維持，應由本院撤銷改判，爰
    審酌被告為圖不勞而獲而犯罪，且持兇器竊盜，易致危害，
    惟所得財物非鉅及犯後坦承犯行等一切情狀，分別量處如主
    文所示之刑 (原審審酌之範圍較小，檢察官上訴移送併辦之
    後，本院審酌之範圍較大，自應量處較原審為重之刑)。 又
    被告行竊用之老虎鉗一支，固為本件犯罪所用工具，然非被
    告所有，業經被告供述在卷（見原審卷第30頁）；另電纜剪
    、小刀、菜刀及剪刀各一支，非為本件被告行竊時所用之工
    具，爰均不予宣告沒收，併予敘明。
四、另被告張高瑞部分，已經原審判決確定，不另論列，附此敘
    明。
據上論斷，應依刑事訴訟法第369 條第1 項前段、第364 條、第
299 條第1 項前段，刑法第28條、第56條、第321 條第1 項第 3
款，判決如主文。
本案經檢察官彭南雄到庭執行職務。
中　　華　　民　　國　　94　　年　　12　　月　　30　　日
                  刑事第二庭    審判長法  官  林正雄
                                      法  官  黃壽燕
                                      法  官  陳啟造
以上正本證明與原本無異。
本判決不得上訴。
中　　華　　民　　國　　95　　年　　1 　　月　　2 　　日
                                      書記官  黃琳群
附錄本判決論罪科刑法條：
中華民國刑法第320條第1項
(普通竊盜罪、竊佔罪)
意圖為自己或第三人不法之所有，而竊取他人之動產者，為竊盜
罪，處 5 年以下有期徒刑、拘役或 500 元以下罰金。
中華民國刑法第321條第1項第3款
犯竊盜罪而有左列情形之一者，處 6 月以上、 5 年以下有期徒
刑：
三  攜帶兇器而犯之者。
